臺灣新北地方法院刑事判決
110年度訴字第1358號
公  訴  人  臺灣新北地方檢察署檢察官
被      告  劉易彥


選任辯護人  黃顯皓律師
            李進成律師
上列被告因違反槍砲彈藥刀械管制條例案件，經檢察官提起公訴
（110年度偵字第36761號）、移送併案審理（110年度偵字第450
21 號），本院判決如下：
    主  文
乙○○犯未經許可持有非制式手槍罪，處有期徒刑貳年拾月，併科
罰金新臺幣拾貳萬元，罰金如易服勞役，以新臺幣壹仟元折算壹
日。
扣案之非制式手槍壹支（槍枝管制編號：0000000000號，含彈匣
壹個)、未經試射制式子彈柒顆均沒收之。
    事  實
一、乙○○明知可發射子彈具有殺傷力之槍枝及具有殺傷力之子彈
    ，均為槍砲彈藥刀械管制條例所規範之管制物品，非經中央
    主管機關許可，均不得持有，竟基於持有具有殺傷力非制式
    手槍、子彈之犯意，於民國110年8月間，前往新北市○○區○○
    路0段00巷0弄0號，向林子翔(所涉槍砲彈藥刀械管制條例部
    分，另案為本院審理中)以新臺幣（下同）6萬5,000元之代
    價購入具殺傷力之改造手槍1支(含彈匣1個)、以1顆400元之
    代價購入具殺傷力子彈共計11顆後持有之。嗣於同年9月15
    日19時許，為警持本院核發搜索票，前往新北市○○區○○路00
    0號10樓乙○○住處執行搜索，扣得上開手槍1支（槍枝管制編
    號:0000000000號，含彈匣1個）、子彈11顆，因而查悉上情
    。
二、案經新北市政府警察局刑事警察大隊移送臺灣新北地方檢察
    署檢察官偵查起訴及移送併辦。　
　　理  由
壹、程序事項
    按被告以外之人於審判外之言詞或書面陳述，除法律有規定
    者外，不得作為證據。被告以外之人於審判外之陳述，經當
    事人於審判程序同意作為證據，法院審酌該言詞陳述或書面
    陳述作成時之情況，認為適當者，亦得為證據。當事人、代
    理人或辯護人於法院調查證據時，知有第159條第1項不得為
    證據之情形，而未於言詞辯論終結前聲明異議者，視為有前
    項之同意。刑事訴訟法第159條第1項、第159條之5分別定有
    明文。經查，本判決所引用被告乙○○以外之人於審判外之陳
    述之部分供述證據，檢察官、被告、辯護人於準備程序均表
    示同意有證據能力，且檢察官、被告及其辯護人就本案所引
    用之各該證據方法，均未於言詞辯論終結前聲明異議，本院
    復審酌上開供述證據作成時，並無違法或不當之情況；另其
    餘所依憑判斷之非供述證據，亦無證據證明係違反法定程序
    所取得，且無其他不得作為證據之情形；此外，上開各該供
    述證據及非供述證據，均無證明力明顯過低之情形，復均經
    本院於審判程序依法進行調查，並予以當事人辯論，被告之
    訴訟防禦權，已受保障，因認上開供述證據及非供述證據等
    證據方法，均適當得為證據，而應認均有證據能力。
貳、實體事項
一、本院認定犯罪事實所憑證據及認定之理由
　　上揭犯罪事實，業據被告於警詢、偵查、本院準備及審理程
    序均坦承犯行（見110年度偵字第36761號卷【下稱偵卷】第
    9至14頁、第83至86頁、第83至85頁，本院訴字卷第103頁、
    第155至156頁），核與證人即另案被告林子翔於警詢時證述
    大致相符（見本院110年度聲搜字第1259號卷第10至15頁、
    第22至23頁反面）。並有新北市政府警察局刑事警察大隊搜
    索扣押筆錄暨扣押物品目錄表、現場蒐證照片、手機翻拍照
    片、被告與證人林子翔之對話紀錄、登達模型店內監視器畫
    面截圖1份在卷可參(見偵卷第21至27頁、第39頁、第43頁、
    第45頁、第55至65頁)。且前揭扣案手槍1支、子彈11顆，經
    送請內政部警政署刑事警察局以檢視法、性能檢驗法、試射
    法鑑定後，鑑定結果前揭送鑑手槍1支（槍枝管制編號00000
    00000），認係非制式手槍，由仿GLOCK廠43型手槍外型製造
    之槍枝，組裝已貫通之金屬槍管而成，擊發功能正常，可供
    擊發適用子彈使用，認具殺傷力，認係非制式手槍；送鑑子
    彈共11顆，其中10顆，研判均係口徑9X19mm制式子彈，採樣
    3顆試射，均可擊發，認均具殺傷力，所餘1顆，認係非制式
    子彈，由口徑9mm制式空包彈組合直徑約8.9mm金屬彈頭而成
    ，經試射，可擊發，認具殺傷力等情，有該局110年10月20
    日刑鑑字第1108006779號鑑定書暨所附槍枝、子彈照片在卷
    （見偵卷第95至97頁），是前揭扣案之非制式手槍1支、制
    式及非制式子彈均具有殺傷力無訛。從而，被告前開任意性
    自白核與事實相符，堪以採信，本案事證明確，堪予認定，
    應依法予以論科。
二、論罪科刑：
  ㈠核被告所為，係犯槍砲彈藥刀械管制條例第7條第4項之未經
    許可持有非制式手槍罪及同條例第12條第4項之未經許可持
    有子彈罪。
　㈡按非法持有槍砲彈藥刀械等違禁物，所侵害者為社會法益，
    如所持有客體之種類相同（如同為手槍、同為子彈者，或同
    為槍彈主要組成零件），縱令同種類之客體有數個（如數支
    手槍、數顆子彈、數個槍彈主要組成零件），仍為單純一罪
    ，不發生想像競合犯之問題；若同時持有不同種類之客體（
    如同時持有手槍、子彈及槍彈之主要組成零件），則為一行
    為觸犯數罪名之想像競合犯（最高法院107 年度台上字第30
    04號、103年度台上字第602 號判決意旨參照）。揆諸上開
    說明，被告同時持有事實欄一、所載子彈11顆，縱令同種類
    之客體有數個，仍僅各論以單純一罪。又被告同時持有事實
    欄一、所載之非制式手槍、子彈，因屬不同種類之客體，係
    以一行為同時觸犯上開2罪名，為想像競合犯，應依刑法第5
    5條之規定，從一重之非法持有非制式手槍罪處斷。
　㈢檢察官以臺灣新北地方檢察署110年度偵字第45021號案件移
    送併辦被告部分，與已起訴部分之犯罪事實相同，本院自應
    併予審酌。
　㈣本案有適用刑法第59條規定減輕其刑：
　1.按刑法第59條規定「犯罪之情狀顯可憫恕，認科以最低度刑
    仍嫌過重者，得酌量減輕其刑」，旨在避免嚴刑峻罰，法內
    存仁，俾審判法官得確實斟酌個案具體情形，妥適裁量，務
    期裁判結果，臻致合情、合理、合法之理想。而修正後槍砲
    彈藥刀械管制條例第7條第4項持有具殺傷力非制式手槍罪，
    處5年以上有期徒刑，併科新臺幣1,000萬元以下罰金，其法
    定刑遠較其他犯罪為重，然其態樣顯非可一概而論，其犯罪
    情節未必盡同，倘依其情狀處以相當之有期徒刑，即足以懲
    儆，並可達防衛社會之目的者，自非不可依客觀之犯行與主
    觀之惡性二者加以考量其情狀，是否有可憫恕之處，適用刑
    法第59條之規定酌量減輕其刑，期使個案裁判之量刑，能斟
    酌至當，符合比例原則。
　2.查被告非法持有槍、彈，固屬不該，但被告為本案犯行前，
    未曾因故意犯罪受有期徒刑以上刑之宣告，有臺灣高等法院
    被告前案紀錄表可稽（見本院訴字卷第161至162頁），且自
    110年8月間向另案被告林子翔購入本案槍、彈，而於同年9
    月15日19時即為警查獲，歷時尚短，且其未執以為任何犯罪
    行為，其犯罪情節並非重大，未能與一般擁槍自重者同視，
    如遽論科以此重典，不免過苛，另被告於警詢、偵查及本院
    審判程序中均坦認犯罪，顯具悔意，認縱使科以最低法定最
    低刑度有期徒刑5年，猶嫌過重，爰依刑法第59條規定酌減
    其刑。
  ㈤另按槍砲彈藥刀械管制條例第18條第4項前段規定：犯本條例
    之罪，於偵查或審判中自白，並供述全部槍砲、彈藥、刀械
    之來源及去向，因而查獲或因而防止重大危害治安事件之發
    生者，減輕或免除其刑。查本案被告雖於警詢、偵查及本院
    審理時均坦承犯行，且於110年9月15日為警查獲即有供述本
    案扣案之非制式手槍、子彈係向另案被告林子翔取得。然於
    110年8月11日，另案被告林子翔先遭警查獲其經營之「登達
    模型店」涉及違法改造槍、彈，於同年月30日由警詢問後供
    出另有販賣本案槍、彈與本案被告，因而查獲本案犯行等情
    ，有新北市政府警察局刑事警察大隊111年1月24日新北警刑
    五字第1114493703號函文及所附刑事案件報告書、職務報告
    在卷可參（見本院訴字卷第75至83頁），是本案被告供出槍
    彈來源為另案被告林子翔之前，另案被告林子翔已遭查獲並
    坦承販賣槍彈與被告，即不符合因被告供述而查獲來源之要
    件，無從據以減輕或免除其刑，附此敘明。
  ㈥爰以行為人之責任為基礎，審酌被告明知槍枝、子彈是具有
    殺傷力而屬高度危險之物品，非經主管機關許可，本不得持
    有，但卻取得本案槍、彈，所為顯有不當。惟被告犯後始終
    坦認犯行，犯後態度良好，且持有槍、彈時間甚短及其對於
    社會秩序之危害程度暨被告自述高中畢業，需要其扶養照顧
    之幼兒及工作狀況（見本院訴字卷第156頁）等一切情狀，
    量處如主文所示之刑，並就併科罰金部分，依刑法第42條第
    3項規定諭知易服勞役之折算標準。
三、沒收部分：
　㈠按違禁物，不問屬於犯罪行為人與否，沒收之。供犯罪所用
    、犯罪預備之物或犯罪所生之物，屬於犯罪行為人者，得沒
    收之。但有特別規定者，依其規定，刑法第38條第1項、第2
    項分別定有明文。查扣案之非制式手槍1支（槍枝管制編號
    ：0000000000號，含彈匣1個)、未經試射制式子彈7顆，均
    認具殺傷力，有內政部警政署刑事警察局110年10月20日刑
    鑑字第1108006779號鑑定書鑑定報告可憑(見偵卷第95頁)，
    均屬槍砲彈藥刀械管制條例所定未經許可不得持有之違禁物
    ，均爰依刑法第38條第1項之規定宣告沒收之。另其餘經試
    射之制式、非制式子彈因試射完畢，擊發後喪失子彈功能，
    已非屬違禁物，爰均不併予宣告沒收，併予敘明。
　㈡至扣得行動電話1台(廠牌APPLE，型號IPHONE12，IMEI碼：00
    0000000000000/000000000000000號，含SIM卡)部分，為被
    告所有，且曾用與另案被告林子翔聯繫交易槍、彈使用，有
　　其等間之對話紀錄翻拍照片(見偵卷第45至53頁)在卷可參，
    然該行動電話應本為其用於日常生活聯繫，雖偶供本案聯繫
    使用，惟堪認本案被告已無再與槍彈來源聯繫犯案之虞，是
    縱未予沒收對於犯罪預防亦均無妨礙，認於本案尚無沒收之
    必要性，爰不為沒收之諭知。另扣得毒品咖啡包4包，非本
    案審理範圍，不於本案宣告沒收，併予敘明。
據上論斷，應依刑事訴訟法第299條第1項前段，判決如主文。
本案經檢察官甲○○提起公訴及移送併案審理，檢察官王凌亞到庭
執行職務。
中　　華　　民　　國　　111 　年　　6  　　月　　9　　日
                  刑事第十庭  審判長法  官  謝梨敏
                                    法  官  謝茵絜
                                    法  官  黃秀敏
上列正本證明與原本無異。
如不服本判決，應於判決送達後 20 日內敘明上訴理由，向本院
提出上訴狀 (應附繕本)，上訴於臺灣高等法院。其未敘述上訴
理由者，應於上訴期間屆滿後 20 日內向本院補提理由書「切勿
逕送上級法院」。
                                    書記官  劉曉謙
中　　華　　民　　國　　111 　年　　6 　　月　　9 　　日
附錄論罪科刑法條全文：
槍砲彈藥刀械管制條例第7條第4項
未經許可，持有、寄藏或意圖販賣而陳列第1項所列槍砲、彈藥
者，處5年以上有期徒刑，併科新臺幣1千萬元以下罰金。
槍砲彈藥刀械管制條例第12條第4項
未經許可，持有、寄藏或意圖販賣而陳列子彈者，處5年以下有
期徒刑，併科新台幣300萬元以下罰金。附錄論罪科刑法條：槍